# Freifunk-Sprechstunde 16.10.2019

Themenbesprechung: 20.30-22.00

## Themenreihenfolge

1. Keybase.io (evt. neue Chat/Filesharing Plattform" (5 min)
2. Termin Jahreshauptversammlung 2019
3. Wiki aufräumen / Website gestalten
4. Mailingliste Konzept
5. Freifunk-Klassenfahrt zum 36C3 in Leipzig

# Unbehandelte Themen

1. Satzung für GitHub: Micha fehlt


## Keybase.io (evt. neue Chat/Filesharing Plattform" (11 min)

- Ein Programm für alles: Chat (sowohl intern als auch extern auf der selben Plattform), Dateien
- Alternative Mattermost https://mattermost.com?

Resilio ersetzen?

- Public-Daten in der Cloud werden im Wiki verwendet

## Termin Jahresversammlung (Diego/Mirko) (1 min)

- RW-Kalender-Eintrag steht
- Erinnermail in 2 Wochen

## Wiki aufräumen und für mehr Überschaubarkeit sorgen (Sven) -> Hackathon (Diego) (15 min)

- Webseite vs. Wiki: Dopplungen
- Wiki ab sofort nur noch technische Dokumentation
- Erste Schritte in einem Hackathon? Es gibt noch so einige Detailfragen zur Überarbeitung des Wikis.
- Routerempfehlung überarbeiten

## Mailinglist Konzept - pad-mail-view (Sven/Stephan)

Es gibt datenschutzrechtliche Bedenken, da aktuell potenziell alle Vereinsmitglieder Anfragen per Mail weitergeleitet bekommen.

Es sollte ein kleineres Team geben (Core-Team?), dass die Mails erstmal bekommt.

Svens Konzept: https://pad.envs.net/pad/#/2/pad/view/d7z+2OL8D2VJk2mZLYklAbbDqezpcFJsCVhKU-uOJTc/

**Wird umgesetzt.**

## Review-Prozess und Versionierung für Vereins-Schreiben bzw. Mails, die einer Absprache bedürfen (Diego) (6 min)

- Veto einlegen können: "Review erwünscht"
- Absprache über Deadline und Reviewer, Track-Record über alle die schon gelesen/editiert haben und noch bis zur Deadlin müssen
- Über welche Plattform?

## Freifunk-Klassenfahrt zum 36C3 in Leipzig (Diego) (5 min)

Wer will mit:
- Diego
- Max
- Mirko

Ticketverkauf noch nicht gestartet. Sobald es los geht, sollten alle schnellstmöglichst Ticket reservieren und sofort per Überweisung bezahlen, damit der nächste kaufen kann. Ein Voucher (kriegen wir hoffentlich wieder freundlicherweise vom C3D2) reicht vermutlich für keine 10 Leute.

## Stand Freifunk Gartenanlage Pirna (Richtfunk / Verteilung vor Ort) (2 min)
2 neue Nanostation angefragt. Wurden selbst bestellt. Verein meldet sich wenn diese da sind. Projekt an sich abgeschlossen. Muss noch im wiki ordentlich eingetragen werden. (max/flint)

## Dreimal nicht angesprochene Themen aus der Themenliste löschen? (Mirko) (3 min)

Jedes Thema hat einen Verantwortlichen, angegeben in Klammern. Verantwortliche sind selbst dafür zuständig, Themen wieder auf die Tagesordnung zu setzen. Kein pauschales Copy & Paste fremder Themen, es sei denn, man wird selbst zum Verantwortlichen des Themas.

## Projekt 841er Um-löten - Unterstützung/Förderung Elektronik-Ecke (Sven) (5 min)

Der Verein wirds keine Router umrüsten. Wir werden eine andere Lösung für die "tiny"-Geräte finden und diese extra in ein "Auslauf"-Netz gehalten werden.

**Wird nicht umgesetzt.**

## Routerempfehlung der Archer Reihe (Mirko) (5 min)

Notiz das Version 1.1 **NICHT** funktioniert. Alle anderen werden unterstützt.

## Hacktoberfest (Diego) (1 min)

- Schöne Möglichkeit, Git und Open-Source-Software-Entwicklung kennenzulernen
- Tolle Einstiegsthemen, Tutorials
- https://hacktoberfest.digitalocean.com/
- Und wer vier Pull-Requests im Oktober macht, kriegt ein T-Shirt zur Belohnung zugeschickt.

## Stammtischtreffen aka Sprechstunde vs. Planungstreffen

Alle sind dafür offen und alle würden sicher auch unabhängig der Sprechstunde treffen.


--

# Vorstands-Themen

Am Ende getrennt besprechen.

1. Mitglieder: Bei-/Austritte (Diego)

1. ...
